【裁判字號】    97,上易,1716
【裁判日期】    971106
【裁判案由】    竊盜等
【裁判全文】
臺灣高等法院臺中分院刑事判決        97年度上易字第1716號
上  訴  人
即  被  告  丙○○
            甲○○
            戊○○
上列上訴人即被告等因竊盜等案件，不服臺灣彰化地方法院97年
度易字第1115號，中華民國97年8月5日第一審判決（起訴案號：
臺灣彰化地方法院檢察署97年度偵字第4211號），提起上訴，本
院判決如下：
    主  文
原判決撤銷。
丙○○、甲○○、戊○○結夥三人以上竊盜，均累犯，各處有期
徒刑捌月；又共同意圖為自己不法之所有，以不正方法由自動付
款設備取得他人之物，均累犯，各處有期徒刑肆月。均應執行有
期徒刑拾月。
    犯罪事實
一、丙○○前因竊盜案件，經本院判處有期徒刑2年4月確定；又
    因公共危險案件，經臺灣彰化地方法院判處有期徒刑9月，
    經上訴後，由本院及最高法院先後判決駁回上訴而確定；另
    因竊盜案件，經臺灣彰化地方法院判處有期徒刑1年確定；
    上開案件，再經臺灣彰化地方法院裁定合併定其應執行刑為
    有期徒刑3年9月確定，經送監執行，於民國95年10月20日因
    縮短刑期假釋出監付保護管束，甫於96年3月10日因縮刑期
    滿未經撤銷假釋，而執行完畢。甲○○前因竊盜案件，經臺
    灣苗栗地方法院判處有期徒刑4月，緩刑3年確定，嗣經裁定
    撤銷緩刑宣告確定，並於94年2月25日易科罰金而執行完畢
    。戊○○前因竊盜案件，經臺灣高等法院判處有期徒刑8月
    確定；另因竊盜案件，經臺灣彰化地方法院判處有期徒刑4
    月，緩刑3年確定，嗣經裁定撤銷緩刑宣告確定；上開案件
    ，嗣經送監接續執行，於93年10月24日因縮刑期滿而執行完
    畢。詎其3人均不知悔改，竟共同基於意圖為自己不法所有
    之竊盜犯意聯絡，於97年4月7日下午5時32分許，由丙○○
    駕駛車牌號碼B2-3386號自用小客車，搭載甲○○、戊○○
    ，共同前往彰化縣埔心鄉○○村○○路289號太平國小前，
    見丁○○所有車牌號碼SR3-765號輕型機車停放在太平國小
    校門口前，乃由丙○○負責在上開自用小客車上把風、接應
    ，戊○○、甲○○下車後，戊○○負責在上開輕型機車旁把
    風，並推由甲○○徒手扳開上開輕型機車坐墊，竊取丁○○
    所有、置放在上開輕型機車置物箱內之皮夾1個，內有丁○○及其配偶賴俊宏之國民身分證、丁○○之汽車駕駛執照、
    機車駕駛執照、丁○○及其子賴○○、張○○之健保卡、丁○○所開設埔心太平郵局局號第0000000號、帳號第0000000
    號帳戶之提款卡、臺新銀行及慶豐銀行信用卡各1張、現金
    新臺幣（下同）1萬2千元。得手後，甲○○、戊○○旋即返
    回上開自用小客車，由丙○○駕駛上開自用小客車搭載甲○○、戊○○離開現場。丙○○、甲○○、戊○○復共同基於
    意圖為自己不法所有之犯意聯絡，於97年4月7日下午5時53
    分許，由丙○○駕駛上開自用小客車搭載甲○○、戊○○，
    共同前往彰化縣永靖鄉○○村○○路74號彰化縣永靖鄉農會
    永安分部，推由戊○○持竊得之丁○○上開郵局提款卡，利
    用該農會永安分部設置之自動提款機，接續3次輸入提款卡
    密碼，以此不正方法使該自動付款設備對真正持卡人之辨別
    陷於錯誤，而接續詐得丁○○之存款現金2萬、2萬、1萬1千
    元，合計5萬1千元。得手後，上開竊得及詐得之款項，已朋
    分花用殆盡，其餘物品則棄置在太平國小前之圳溝內。嗣經
    丁○○報警處理，經警調閱現場監視錄影畫面，始循線查悉
    上情。
二、案經丁○○訴由彰化縣警察局員林分局報請臺灣彰化地方法
    院檢察署檢察官偵查起訴。
    理  由
一、按被告以外之人於審判外之言詞或書面陳述，除法律有規定
    者外，不得作為證據。被告以外之人於審判外之陳述，雖不
    符前四條之規定，而經當事人於審判程序同意作為證據，法
    院審酌該言詞陳述或書面陳述作成時之情況，認為適當者，
    亦得為證據。當事人、代理人或辯護人於法院調查證據時，
    知有第159條第1項不得為證據之情形，而未於言詞辯論終結
    前聲明異議者，視為有前項之同意。刑事訴訟法第159條第1
    項、第159條之5分別定有明文。經查，證人即共同被告丙○○、甲○○、戊○○、告訴人丁○○於警詢時之證述，雖屬
    被告以外之人於審判外之言詞陳述，為傳聞證據，然經本院
    於審理時當庭直接提示而為合法之調查，被告未於言詞辯論
    終結前聲明異議，本院復審酌該等言詞陳述均係由證人出於
    自由意識而陳述，並無非法取證之情況，依刑事訴訟法第15
    9條之5之規定，認上開證人於警詢時之證述，應得採為認定
    本件犯罪事實所憑之證據。
二、上開事實，業經上訴人即被告丙○○、甲○○、戊○○於警
    詢、偵訊、原審審理之本院審理時，分別坦承不諱，且互核
    無訛，又與證人丁○○於警詢時證述之情節相符，復有監視
    器錄影畫面翻拍照片26幀、採證照片6幀、車籍查詢－基本
    資料詳細畫面2紙、丁○○上開郵局帳戶之郵政存簿儲金簿
    、交易明細表各1紙，足徵被告3人之自白確與事實相符。被
    告丙○○雖於本院審理中另辯稱，其並未實際下手行竊及盜
    領被害人存款，不應負同樣罪責云云。但查被告丙○○既與
    甲○○、黃駿清謀議犯罪，並駕車加以搭載，而於現場擔任
    把風、接應之分工，事後並共享犯罪所得，顯見彼等3人間
    均有犯意聯絡及行為分擔。本件事證明確，被告等竊盜、以
    不正方法由自動付款設備取財之犯行，均堪認定。
三、按刑法上所謂結夥三人以上係指有共同犯罪之故意，結為一
    夥而言。把風行為，在排除犯罪障礙，助成犯罪之實現，在
    合同意思範圍內分擔犯罪行為之一部，故亦係共同正犯而應
    計入結夥之內（最高法院九十四年度臺上字第五八一三號判
    決意旨參照）。核被告等3人所為，分別係犯刑法第321條第
    1項第4款之結夥三人以上竊盜罪、同法第339條之2第1項之
    以不正方法由自動付款設備取財罪。被告3人間，就上開結
    夥三人以上竊盜、以不正方法由自動付款設備取財之犯行，
    分別具有犯意聯絡及行為分擔，均為共同正犯。又被告3人
    以不正方法由自動付款設備取財犯行，雖先後3次持丁○○
    之提款卡輸入密碼後，由自動付款設備詐得丁○○所有之存
    款，然其等先後3次提領行為既係利用同一提款卡，在密切
    接近之時地實行，並侵害同一之法益，顯係本於單一犯意之
    接續行為，為接續犯。被告3人上開結夥三人以上竊盜、以
    不正方法由自動付款設備取財之犯行，係犯意各別、行為互
    殊，均應予分論併罰。又查被告丙○○前因竊盜案件，經本
    院判處有期徒刑2年4月確定；又因公共危險案件，經原審法
    院判處有期徒刑9月確定，上訴後，由本院及最高法院先後
    駁回上訴而確定；復因竊盜案件，經原審法院判處有期徒刑
    1年確定，上開案件，再經裁定合併定其應執行刑為有期徒
    刑3年9月確定，經送監執行，於95年10月20日因縮短刑期假
    釋出監付保護管束，甫於96年3月10日因縮刑期滿未經撤銷
    假釋，而執行完畢。被告甲○○前因竊盜案件，經臺灣苗栗
    地方法院判處有期徒刑4月，緩刑3年確定，嗣由原審法院以
    裁定撤銷緩刑宣告確定，並於94年2月25日易科罰金而執行
    完畢。被告戊○○前因竊盜案件，經臺灣高等法院判處有期
    徒刑8月確定；另因竊盜案件，經原審法院判處有期徒刑4月
    ，緩刑3年確定，嗣由同法院裁定撤銷緩刑宣告確定；上開
    案件，經送監接續執行，於93年10月24日因縮刑期滿而執行
    完畢，此有臺灣高等法院被告前案紀錄表各三份在卷可考，
    被告3人於受有期徒刑執行完畢後，五年以內故意再犯本件
    有期徒刑以上之二罪，均為累犯，應依刑法第47條第1項規
    定，各加重其刑。
四、原審法院因認被告等罪證明確，而予論科，固屬有據。惟按
    刑事訴訟法第310條規定：有罪之判決書，應於理由內分別
    情形記載：一、認定犯罪事實所憑之證據及其認定之理由。
    三、科刑時就刑法第五十七條或第五十八條規定事項所審酌
    之情形。四、刑罰有加重、減輕或免除者，其理由。七、適
    用之法律。本件原審判決就認定犯罪事實所憑之證據及認定
    之理由，記載未臻完全，且未記載任何刑罰有加重（累犯）
    之理由，亦未載明所適用之法律，核諸上揭規定，自屬有違
    。被告等上訴意旨任指原審法院量刑過重，雖非有據，然原
    判決既有上揭可議之處，仍應由本院予以撤銷改判。爰審酌
    被告三人正值青壯之年，不思以正當途徑獲取所需，僅因缺
    錢花用，即任意竊取他人財物，復進而持竊得之提款卡，以
    不正方法由自動付款設備詐取財物，不僅輕忽他人財產法益
    ，亦嚴重破壞社會秩序，且均有竊盜前科，再犯相同罪名之
    本案，原不宜輕縱，然考量其等竊盜之手段尚屬平和、所得
    財物之價值、對被害人所生之損害，及其等業與被害人丁○○調解成立，並賠償被害人6萬2千元，此有彰化縣埔心鄉調
    解委員會97年刑調字第069號調解書1紙在卷可稽，堪認尚具
    悔意，暨犯罪後坦承犯行，態度尚屬良好等一切情狀，分別
    量處如主文第2項所示之刑，並均定其應執行之刑。
據上論斷，應依刑事訴訟法第369條第1項前段、第364條、第299
條第1項前段，刑法第28條、第321條第1項第4款、第339條之2第
1項、第47條第1項、第51條第5款，刑法施行法第1條之1，判決
如主文。
本案經檢察官乙○○到庭執行職務。
中    華    民    國    97    年    11    月    6     日
            刑事第六庭  審判長法  官  李  文  雄
                              法  官  張  恩  賜
                              法  官  邱  顯  祥
上列正本證明與原本無異。
不得上訴。
                              書記官  許  美  惠
中    華    民    國    97    年    11   月     6    日
附錄：論罪科刑法條：
中華民國刑法第321條
犯竊盜罪而有左列情形之一者，處六月以上、五年以下有期徒刑
：
一、於夜間侵入住宅或有人居住之建築物、船艦或隱匿其內而犯
    之者。
二、毀越門扇、牆垣或其他安全設備而犯之者。
三、攜帶兇器而犯之者。
四、結夥三人以上而犯之者。
五、乘火災、水災或其他災害之際而犯之者。
六、在車站或埠頭而犯之者。
前項之未遂犯罰之。
中華民國刑法第339條之2
意圖為自己或第三人不法之所有，以不正方法由自動付款設備取
得他人之物者，處3年以下有期徒刑、拘役或1萬元以下罰金。
以前項方法得財產上不法之利益或使第三人得之者，亦同。


司法院資訊處製作；財團法人民間司法改革基金會備份。
